臺灣宜蘭地方法院刑事判決
110年度侵訴字第18號
公  訴  人  臺灣宜蘭地方檢察署檢察官
被      告  黃傑隆



上列被告因妨害性自主罪案件，經檢察官提起公訴（110年度偵
字第4860號），被告於本院準備程序中就被訴事實為有罪之陳述
，經告以簡式審判程序之旨，並聽取當事人意見後，經本院合議
庭裁定由受命法官獨任行簡式審判程序，判決如下：
    主    文
丁○○犯附表編號一至二、四、六所示之強制猥褻罪、附表編號三
所示之強制罪、附表編號五所示之恐嚇罪，共陸罪，各處如附表
編號一至六「罪名及宣告刑」欄所示之有期徒刑。應執行有期
徒刑壹年玖月，如易科罰金以新臺幣壹仟元折算壹日。
    犯罪事實
一、丁○○基於強制猥褻之犯意，先後於附表編號一至二、四、六
    「犯罪時間、地點、方法及查獲經過」欄所示之犯罪時間、
    犯罪地點，以附表編號一至二、四、六「犯罪時間、地點、
    方法及查獲經過」欄所示之犯罪方法，對附表編號一「被害
    人」欄所示卷內代號0000000000女子（真實姓名年籍詳卷，
    下稱Ａ女）、附表編號二「被害人」欄所示Ｄ女（真實姓名年
    籍詳卷，偵查中未編列代號，本院改以代號Ｄ女稱之，下稱Ｄ
    女）、附表編號四「被害人」欄所示卷內代號BT000-A11006
    6女子（真實姓名年籍詳卷，下稱Ｂ女）、附表編號六「被害
    人」欄所示卷內代號BT000-A110065女子（真實姓名年籍詳
    卷，下稱Ｃ女）等人為強制猥褻行為。
二、丁○○基於強制之犯意，於附表編號三「犯罪時間、地點、方
    法及查獲經過」欄所示之犯罪時間、犯罪地點，對附表編號
    三「被害人」欄所示之乙○○為附表編號三「犯罪時間、地點
    、方法及查獲經過」欄所示之強制犯行。
三、丁○○另基於恐嚇之犯意，於附表編號五「犯罪時間、地點、
    方法及查獲經過」欄所示之犯罪時間、犯罪地點，對附表編
    號五「被害人」欄所示之丙○○為附表編號五「犯罪時間、地
    點、方法及查獲經過」欄所示之恐嚇犯行。
四、嗣於110年6月28日晚上7時許對附表編號六所示Ｃ女為附表編
    號六所示強制猥褻行為後，Ｃ女報警處理後，警方調閱現場
    及道路監視器畫面後，認一身高約170公分、身材微胖、著
    灰衣上衣、長褲、布鞋，騎乘粉紅色自行車之男子涉有重嫌
    ，後於同年月30日凌晨0時10分許，丁○○行經員山鄉員山路
    一段時，適為警所見，警方認與前揭犯嫌特徵相符，遂上前
    盤查，經丁○○同意後前往其位於員山鄉榮光路500巷13號之
    住處執行搜索，扣得丁○○犯案當天穿著之灰色短袖1件、灰
    色長褲1件、黑色布鞋1雙，因而查悉附表編號六犯行；另丁○○於有偵查權限之警方尚未知悉何人涉犯附表編號一至五犯
    行前，主動向員警供承附表編號一至五犯行，並自願接受裁
    判，因而循線查悉上情。
五、案經Ａ女、Ｄ女、乙○○、Ｂ女、丙○○、Ｃ女訴由宜蘭縣政府警察
    局宜蘭分局報請臺灣宜蘭地方法院檢察署檢察官偵查起訴，
    被告於本院準備程序中就被訴事實為有罪之陳述，經本院合
    議庭裁定由受命法官獨任行簡式審判程序。
    理  由
壹、程序部分：
一、按性侵害犯罪防治法所稱性侵害犯罪，係指觸犯刑法第二百
　　二十一條至第二百二十七條、第二百二十八條、第二百二十
    九條、第三百三十二條第二項第二款、第三百三十四條第二
    款、第三百四十八條第二項第一款及其特別法之罪；又行政
    機關、司法機關及軍法機關所製作必須公示之文書，不得揭
    露被害人之姓名、出生年月日、住居所及其他足資識別被害
    人身分之資訊，性侵害犯罪防治法第二條第一項、第十二條
    第二項分別定有明文。另性侵害犯罪防治法第十二條所定其
    他足資識別被害人身分之資訊，包括被害人照片或影像、聲
    音、住址、親屬姓名或其關係、就讀學校與班級或工作場所
    等個人基本資料，性侵害犯罪防治法施行細則第六條亦有明
    文。本案被告丁○○所犯附表編號一至二、四、六犯行係屬性
    侵害犯罪防治法所稱之性侵害犯罪，因本院所製作之判決係
    屬必須公示之文書，為避免被害人身分遭揭露，依上開規定
    ，對於證人即告訴人Ａ女、Ｄ女（偵查中未編列代號，本院改
    以代號Ｄ女稱之）、Ｂ女、Ｃ女僅記載代號（以上真實姓名年
    籍住址等詳卷）方式為之，以免揭露被害人身分，合先陳明
    。　　
二、本件被告丁○○所犯係死刑、無期徒刑、最輕本刑為三年以上
    有期徒刑以外之罪，其於審理中就被訴事實為有罪之陳述，
    經本院告知簡式審判程序之旨，並聽取公訴人、被告之意見
    後，依刑事訴訟法第二百七十三條之一第一項規定，裁定進
    行簡式審判程序並為審理判決，且依刑事訴訟法第二百七十
    三條之二、第一百五十九條第二項之規定，不適用第一百五
    十九條第一項關於排除傳聞證據、第一百六十一條之二關於
    當事人、代理人、辯護人或輔佐人就證據調查之範圍、次序
    及方法表示意見之規定、第一百六十一條之三關於調查被告
    自白的限制之規定、第一百六十三條之一關於聲請調查證據
    的程式之規定、第一百六十四條至第一百七十條關於證據調
    查方法等傳聞法則有關限制證據能力之相關規定，合先敘明
    。
貳、認定被告犯罪所憑證據及論罪科刑部分：
一、認定犯罪事實所憑證據及理由：
　　上揭犯罪事實，業據被告丁○○於警詢、偵查及本院審理中坦
    承不諱（見110年度他字第805號偵查卷一第47至54、105至1
    15、128至130頁；110年度他字第805號偵查卷二第140至146
    頁；本院卷第17至20、49至54、78至81頁），復有附表編號
    一至六「證據」欄所示證據在卷可稽，足認被告前揭自白核
    與事實相符，可堪採信。本件事證明確，被告涉犯附表編號
    一至二、四、六強制猥褻犯行、附表編號三強制犯行、附表
    編號五恐嚇犯行均堪以認定，均應予依法論科。
二、論罪科刑部分：
（一）按刑法上之猥褻罪，係指姦淫以外，足以興奮或滿足性慾
      之一切色情行為而言（最高法院63年台上字第2235號判例
      要旨參照）。核被告就犯罪事實一即附表編號一對Ａ女所
      為、附表編號二對Ｄ女所為、附表編號四對Ｂ女所為、附表
      編號六對Ｃ女所為，均係犯刑法第二百二十四條之強制猥
      褻罪。又被告就犯罪事實二即附表編號三對告訴人乙○○所
      為，係犯刑法第三百零四條第一項之強制罪；被告就犯罪
      事實三即附表編號五對告訴人丙○○所為，係犯刑法第三百
      零五條之恐嚇罪。被告就犯罪事實一即附表編號一、二、
      四、六之4次強制猥褻犯行；就犯罪事實二即附表編號三
      強制犯行；就犯罪事實三即附表編號五之恐嚇犯行，犯罪
      時間不同，被害人不同，犯罪手法不同，各具獨立性，顯
      係基於個別犯意而為，應予分論併罰。
（二）被告就犯罪事實一即附表編號一對Ａ女所為、附表編號二
      對Ｄ女所為、附表編號四對Ｂ女所為強制猥褻犯行；就犯罪
      事實二即附表編號三對告訴人乙○○所為強制罪犯行；就犯
      罪事實三即附表編號五對告訴人丙○○所為恐嚇罪犯行，均
      係於有偵查犯罪職權之公務員尚不知何人涉犯前揭犯行以
      前，自行主動向警方供承前揭犯行，在此之前，有
      偵查犯罪職權之公務員並未掌握確切證據足認被告有前揭
       
      犯行，有被告於110年6月30日2時49分許在宜蘭縣政府警
      察
　　　局宜蘭分局所製作之調查筆錄在卷可稽（見110年度他字
      第805號偵查卷卷一第47至54頁），核與自首規定相符，
      爰就犯罪事實一即附表編號一對Ａ女所為、附表編號二對Ｄ
      女所為、附表編號四對Ｂ女所為強制猥褻犯行；就犯罪事
      實二即附表編號三對告訴人乙○○所為強制罪犯行；就犯罪
      事實三即附表編號五對告訴人丙○○所為恐嚇罪犯行
　　　均依刑法第六十二條前段之規定減輕其刑。
（三）爰審酌被告前曾於106年間因竊盜案件，於106年8月31日
      經本院以106年度簡字第662號刑事簡易判決判處拘役三十
      日，緩刑二年確定，緩刑期滿未經撤銷，有臺灣高等法院
      被告前案紀錄表存卷可考，本件係隨機於深夜、凌晨、夜
      間、於自行車車道、步道上選擇犯案對象，在自行車車道
      、步道上趁告訴人等為落單獨自一人，恃其力氣、體能之
      優勢，以環抱、壓制等強暴方式接觸告訴人等人之身體、
      以拉扯頭髮、扯落口罩等強暴方式，以手持30公分鐵棍揮
      舞之方式，使告訴人感到驚恐，再對附表編號一、二、四
      、六告訴人撫摸腹部、下體、胸部、身體為猥褻之手段犯
      案，造成告訴人等人害怕、驚慌，心理上產生極大陰影，
      危害社會治安，應嚴加非難，衡酌被告犯後坦承犯行，態
      度良好，惟未能與告訴人等人達成和解，取得告訴人等人
      之原諒，另考量被告學歷為國中畢業、案發當時無業、之
      前從事人力派遣工作、日薪1,200元、家中有母親、經濟
      狀況勉持之家庭生活狀況（警詢及本院自陳）等一切情狀
      ，就被告所犯附表編號一至六犯行分別量處如附表編號一
      至六「罪名及宣告刑」欄所示之刑，並均諭知易科罰金之
      折算標準，公訴人雖認被告犯後未坦承所有犯罪細節，難
      認已心生悔悟，就強制猥褻犯行請求量處有期徒刑一年云
      云，惟被告於本院審理中已坦承全部犯行，未有推諉卸責
      ，且被告就遭警查獲之附表編號六強制猥褻犯行自始配合
      調查；並於警方調查時向警方自首所犯其餘強制猥褻犯行
      ，符合自首減刑規定，本院認公訴人前揭求刑尚嫌過重，
      認量處如附表編號一、二、四、六所示之刑已罰當其罪。
      並考量被告犯下4件強制猥褻案件、1件強制罪及1件恐嚇
      罪，犯罪行為不法及罪責程度、各次犯罪時間為108年1月
      14日、另於110年5月14日犯案後、密集於110年6月13、17
      、28日犯案，及對其施以矯正之必要性，依刑法第五十一
      條第五款規定定其應執行之有期徒刑如主文所示，暨就所
      處有期徒刑部分依刑法第四十一條第八項諭知易科罰金之
      折算標準，以示警懲。
參、沒收部分：　　　
　　被告就附表編號五恐嚇犯行持用之長30公分鐵棍1支，為被
　　告所有且供犯罪所用，惟未扣案，公訴人亦認欠缺刑法上重
　　要性，本院爰依刑法第三十八條之二第二項規定不予宣告沒
　　收。至扣案之灰色短袖1件、灰色長褲1件及黑色布鞋1雙非
　　供犯罪所用之物，不宇宣告沒收，附此敘明。
據上論斷，應依刑事訴訟法第二百七十三條之一第一項、第二百
九十九條第一項前段，刑法第二百二十四條、第三百零四條第一
項、第三百零五條、第六十二條前段、第四十一條第一項、第八
項、第五十一條第五款、第三十八條之二第二項，刑法施行法第
一條之一第一項，判決如主文。
本本案經檢察官葉怡材提起公訴、檢察官劉憲英到庭執行職務。
中　　華　　民　　國　110　 　年　　10　　月　　12　　日
                     刑事第四庭  法  官　林惠玲
以上正本證明與原本無異。
如不服本判決應於收受本判決後20日內向本院提出上訴書狀，並
應敘述具體理由。若未敘述理由者，應於上訴期間屆滿後20日內
向本院補提理由書狀(均須按他造當事人之人數附繕本)。
                                 書記官　陳蒼仁
中　　華　　民　　國　　110 　年　  10　　月　  12    日
附表：
編號 被害人 犯罪時間、地點、方法及查獲經過 證據 所犯法條 罪名及宣告刑 一 卷內代號0000000000（即A女）（提出告訴）  丁○○於108年1月14日晚上某時許，騎乘自行車至宜蘭縣宜蘭市河濱公園附近，將自行車停妥後，徒步前往河濱公園，見A女獨自於宜蘭市河濱公園電線桿編號10448旁自行車專用步道旁行走，竟於同日晚上10時45分許，自A女後方徒手摀住A女嘴巴並環抱A女，於A女試圖掙脫時，徒手勒、掐A女之頸部，再將A女壓制於地，將手伸入A女褲子內，撫摸A女腹部，猥褻A女，俟A女向丁○○佯稱伊現在是生理期，且先生在附近並咬住丁○○之手，丁○○鬆手後，A女始趁隙逃離。 A女逃離後即報警處理，警方遂調閱現場及道路監視器畫面，僅發現一名騎乘腳踏車之人涉有重嫌，嗣因丁○○另涉犯後述附表編號六之犯行，為警通知到所製作筆錄時，丁○○於有偵查權限之警方尚未知悉何人涉犯本件強制猥褻案時，主動向員警供承本件犯行，並自願接受裁判，因而循線查悉上情。  見110年度他字第805號偵查卷一 1、告訴人A女於警詢之證述（第7至11頁） 2、宜蘭縣政府警察局宜蘭分局偵查報告1份（第3至5頁） 3、A女指認被告照片1幀（第12頁） 4、腳踏車照片4幀（第16至17頁） 5、現場及道路監視器畫面翻拍照片4幀（第18至19頁） 6、A女指認犯罪地點照片2幀（第20頁） 見110年度他字第805號偵查卷一不公開卷 7、受理疑似性侵害事件案驗傷診斷書1份（第13至15頁）　 　 8、性侵害犯罪事件通報表1紙（第21至24頁） 見110年度他字第805號偵查卷二 9、告訴人A女於偵查中之證述（第120至121頁） 刑法第二百二十四條 丁○○犯強制猥褻罪，處有期徒刑伍月，如易科罰金以新臺幣壹仟元折算壹日。 二 Ｄ女（提出告訴） 丁○○於110年5月14日凌晨某時許，騎乘自行車至宜蘭縣宜蘭市環河路宜蘭橋與慶和橋河堤附近，將自行車停妥後，徒步前往宜蘭市環河路宜蘭橋與慶和橋河堤下河岸草地附近，見甲 獨自於宜蘭市○○路○○道00000號燈桿旁行走，竟於同日凌晨某時許，自甲 身後，徒手抱住甲 將甲 壓制於地，將甲 的上衣扯去後，撫摸甲 之下體，猥褻甲 ，後因甲 反抗，丁○○即鬆手放開甲 後騎乘自行車逃離。 嗣甲 報警處理，後因丁○○另涉犯後述附表編號六之犯行，為警通知到所製作筆錄時，丁○○於有偵查權限之警方尚未知悉何人涉犯本件強制猥褻案時，主動向員警供承本件犯行，並自願接受裁判，因而循線查悉上情。 見110年度他字第805號卷二 1、告訴人甲 於警詢之證述（第3至7頁） 2、告訴人甲 於偵查中之證述（第108至109頁） 見110年度他字第805號偵查卷一 3、宜蘭縣政府警察局宜蘭分局偵查報告1份（第3至5頁） 4、現場照片1幀（第118頁） 見110年度他字第805號偵查卷二不公開卷 5、甲 指認犯罪地點照片5幀（第22至23頁）　  刑法第二百二十四條 丁○○犯強制猥褻罪，處有期徒刑伍月，如易科罰金以新臺幣壹仟元折算壹日。 三 乙○○ （提出告訴） 丁○○於110年6月13日凌晨5時10分許，騎乘自行車至宜蘭縣員山鄉員山公園後方河堤自行車道，見乙○○亦於該處騎乘自行車，竟將腳踏車停妥後擋於乙○○前方，阻擋乙○○去路，並徒手拉扯乙○○頭髮將乙○○甩下河堤邊坡，於乙○○試圖爬上邊坡呼救時，徒手扯落乙○○配戴之口罩並摀住乙○○嘴巴，以此強暴方式妨害乙○○騎乘自行車及呼救，後乙○○一再推拒、反抗，並於推開丁○○後跑離，丁○○始騎乘自行車逃離。 後因丁○○另涉犯後述附表編號六之犯行，為警通知於110年6月30日凌晨2時49分許到所製作筆錄時，丁○○於有偵查權限之警方尚未知悉何人涉犯本件強制猥褻案時，於主動向員警供承本件犯行，並自願接受裁判，乙○○亦於同日晚上7時55分許報警處理，並於製作警詢筆錄時，當場指認丁○○為犯嫌，因而循線查悉上情。 見110年度他字第805號卷一 1、告訴人乙○○於警詢之證述（第26至28頁） 2、宜蘭縣政府警察局宜蘭分局偵查報告1份（第3至5頁） 3、現場暨監視器畫面翻拍照片6幀（第33至35頁） 見110年度偵字第4860號卷二不公開卷 4、Google地圖資料2紙（第133頁） 5、乙○○指認犯罪地點照片1幀（第133頁）　 　 見110年度他字第805號卷二 4、告訴人乙○○於偵查之證述（第126至127頁） 刑法第三百零四條第一項 丁○○犯強制罪，處有期徒刑肆月，如易科罰金以新臺幣壹仟元折算壹日。 四 卷內代號BT000-A110066（即B女）（提出告訴）  丁○○於110年6月13日凌晨5時15分許，騎乘自行車至宜蘭縣員山鄉員山公園後方河堤自行車道，見B女亦於該處跑步，竟將腳踏車停妥後，自B女後方環抱B女，徒手撫摸B女胸部，猥褻B女，B女遂大聲呼救，適為對向河堤民眾聽見，即大喊已經報警處理，丁○○遂將B女推下河堤邊坡，騎乘自行車逃離。 後因丁○○另涉犯後述附表編號六之犯行，為警通知於110年6月30日凌晨2時49分許到所製作筆錄時，丁○○於有偵查權限之警方尚未知悉何人涉犯本件強制猥褻案時，於主動向員警供承本件犯行，並自願接受裁判，B女亦於同日晚上7時57分許報警處理，因而循線查悉上情。 見110年度他字第805號偵查卷一 1、告訴人B女警詢之證述（第36至37頁） 2、宜蘭縣政府警察局宜蘭分局偵查報告1份（第3至5頁） 見110年度他字第805號偵查卷一不公開卷 3、性侵害犯罪事件通報表1紙（第39頁）　  見110年度偵字第4860號偵查卷二不公開卷 4、Google地圖資料2紙（第136頁） 5、B女指認犯罪地點照片2幀（第136頁背面）　 見110年度偵字第4860號卷一 6、告訴人B女偵查之證述（第10頁） 刑法第二百二十四條 丁○○犯強制猥褻罪，處有期徒刑伍月，如易科罰金以新臺幣壹仟元折算壹日。  五 丙○○（提出告訴） 丁○○於110年6月17日晚上11時20分許，騎乘自行車至宜蘭縣員山鄉金泰路299巷6弄路口處，將自行車停妥，見丙○○於該處路口與友人交談，竟徒步走近丙○○後，先徒手拉扯丙○○之頭髮，再持長約30公分之鐵棍朝丙○○揮舞，以此加害生命、身體之動作恐嚇丙○○，使丙○○心生畏懼，致生危害於其安全，後丙○○趁隙逃離，丁○○隨即騎乘自行車逃離。 後因丁○○另涉犯後述附表編號六之犯行，為警通知於110年6月30日凌晨2時49分許到所製作筆錄時，丁○○於有偵查權限之警方尚未知悉何人涉犯本件強制猥褻案時，主動向員警供承本件犯行，並自願接受裁判，丙○○亦於同日下午2時44分許報警處理，並指認丁○○ 為犯嫌，因而循線查悉上情。 見110年度他字第805號偵查卷一 1、告訴人丙○○警詢之證述（第41至43頁） 2、宜蘭縣政府警察局宜蘭分局偵查報告1份（第3至5頁） 見110年度他字第805號偵查卷二 3、告訴人曾餈 瑜指認犯罪地點照片2幀（第85頁） 4、告訴人丙○○於偵查中之證述（第133至134頁） 見110年度侵訴字第18號卷 5、告訴人丙○ ○於本院審理中之證述（第52、80頁） 　  刑法第三百零五條 丁○○犯恐嚇罪，處有期徒刑參月，如易科罰金以新臺幣壹仟元折算壹日。  六 卷內代號BT000-A110065（即C女）（提出告訴） 丁○○於110年6月28日晚上7時許，騎乘自行車至宜蘭縣員山鄉石頭厝路與溪洲路河堤處，將自行車停妥後，於同日晚上7時多許，見C女於該處河堤散步，竟徒手將C女推落河堤邊坡後，將C女壓制於地，觸摸C女身體，徒手掀開C女衣服、拉扯C女之褲子，並以雙腳欲頂開C女雙腳，猥褻C女，後因C女尖叫反抗，丁○○即鬆手放開Ｃ女後騎乘自行車逃離。 嗣Ｃ女報警處理後，警方調閱現場及道路監視器畫面後，認一身高約170公分、身材微胖、著灰衣上衣、長褲、布鞋，騎乘粉紅色自行車之男子涉有重嫌，後於同年月30日凌晨0時10分許，丁○○行經員山鄉員山路一段時，適為警所見，警方認與前揭犯嫌特徵相符，遂上前盤查，經丁○○同意後前往其位於員山鄉榮光路500巷13號之住處執行搜索，扣得丁○○犯案當天穿著之灰色短袖1件、灰色長褲1件、黑色布鞋1雙，因而循線查悉上情。 見110年度他字第805號偵查卷一 1、告訴人C女警詢之證述（第57至61頁） 2、宜蘭縣政府警察局宜蘭分局偵查報告1份（第3至5頁） 3、被告手機內110年6月18日自行車行經路線圖翻拍照片2幀（第55頁） 4、扣案衣物及腳踏車照片2幀（第56頁） 5、C女指認被告照片1幀（第62頁）　 　 6、宜蘭縣政府警察局宜蘭分局搜索扣押筆錄1份（第63至66頁）　  7、勘查採證同意書1紙（第67頁） 8、GOOGLE地圖指認資料1紙（第68至69頁） 9、道路監視器畫面翻拍照片10幀（第71至75頁） 10、搜索畫面翻拍照片6幀（第76至78頁）　  見110年度他字第805號卷二 11、告訴人C女偵查之證述（第114至115頁） 見110年度偵字第4860號偵查卷二不公開卷 12、性侵害犯罪事件通報表1紙（第169頁） 刑法第二百二十四條 丁○○犯強制猥褻罪，處有期徒刑陸月，如易科罰金以新臺幣壹仟元折算壹日。 

附錄本案論罪科刑之法條：
刑法第二百二十四條（強制猥褻罪）
對於男女以強暴、脅迫、恐嚇、催眠術或其他違反其意願之方法
，而為猥褻之行為者，處六月以上五年以下有期徒刑。

刑法第三百零四條
以強暴、脅迫使人行無義務之事或妨害人行使權利者，處三年以
下有期徒刑、拘役或九千元以下罰金。
前項之未遂犯罰之。

刑法第三百零五條
以加害生命、身體、自由、名譽、財產之事恐嚇他人，致生危害
於安全者，處二年以下有期徒刑、拘役或九千元以下罰金。